# 请各位老师指导下，困扰我很久了

提问人：Danmy 时间：2016-10-28 14:48:44
BOT项目从建设开始，政府就每年支付购买服务费给项目公司（项目公司不提供建设服务），在建设期该笔收费怎么做账呢？请各位老师指导下，非常感谢

回答人：chenyiwei
支付服务费的目的是什么？是作为项目公司提供的什么服务的对价？该服务费的金额确定是否公允？是否为BOT合同中就已经明确约定应支付的款项？

提问人：Danmy 时间：2016-10-28 22:23:38
根据“财政部关于印发企业会计准则解释第 2 号的通知财会[2008]11号，项目公司未提供实际建造服务，将基础设施建造发包给其他方的，不应确认建造服务收入，应当按照建造过程中支付的工程价款等考虑合同规定，分别确认为金融资产或无形资产”。 问题：项目公司不提供建筑服务情况下可否理解为投资行为，确认投资收益？ 项目公司不提供建设服务，将实际支出的工程款利息款，通过长期应收款核算？ 建设开始是政府就开始付费了，建设期间是否也可以按照上面方式处理？

回答人：chenyiwei
我们倾向于认为，虽然项目公司不提供建造服务，但如果根据特许经营合同，项目公司应对基础设施的建造和运营管理服务，对合同授予方（政府）承担首要责任，则仍应确认建造、运营阶段的收入。类似问题在本版面上讨论过很多，你可以搜索一下，特别是我近期发的关于证监会会计部就此问题组织的讨论会上的讨论纪要。
对于建设期间政府所支付的款项，应将累计支付的款项与累计确认的建造合同收入相比较。如果前者大于后者，则表明截至目前累计确认的建造合同收入均已收到相应款项，超出部分作为预收款项，计入递延收益，在后续建造、运营期间结转收入；如果前者小于后者，则差额部分为已确认的建造合同收入中尚未收到款项的部分，按解释 2 号第五条的规定确认为金融资产（应收款项）或无形资产。